# Protokoll Vorstandssitzung
07.06.2008

## Mitglieder
  - Aus dem Verein unehrenhaft entlassen: Stäuble (nemesis)
  - Mitgliederliste ergänzen: DEX und freiländer
  - Mahnen: Weber
  - Nico: checken ab wenn Domi und Squeezer zahlen - entsprechend Eintrittsdatum anpassen

## To-dos
  - Lukas soll noch zooomclan user passwort neu setzen (das, welches ich gespeichert habe)
  - PW encypted and Präsi und Kassier schicken
  - Alle Zorg User löschen, welche "currentlogin = 0000-00-00 00:00:00" haben (erledigt an Sitzung)

## Finanzen
  - Schulden bei Lena: ab dem Monat in welcher die nächste GV stattfindet, muss Lena wieder Mitgliederbeitrag bezahlen. Verein ist bis dann quit mit den offenen Beträgen mit ihr.
  - Stichkontrolle durch Revisor

## GV
### Termin
  - GV Termine Vorschläge Vorstand: 29./30.8., 5./6.9., 13./14.9.
  - Präsi: nicht mehr nach dem 22.9. wegen WK
  - Nico Abwesenheiten: 22.8. Abgabe Bachelor-Arbeit, nachher ein paar Tage Ferien
  - Vorgehen: Terminabstimmung mit Headhunter, Administrator und Revisor

### To-dos
  - Bis Ende Juli Einladungen verschickt
  - Bis Ende Juli Vorbereitungen fertig

### Ort
  - Vorschläge Restaurant: Vivendi, Wittenbach.
  - Zeitplan: GV beginn ca. 17.30 Uhr, Ende ca. 19.30 Uhr, dann Essen und Trinken
  - Präsi klart bis Ende Juni, ob Location i.O.

## GV-Einladung Inhalte
  - Einladungsschreiben
  - Traktandenliste
  - Neue Statuten
  - Budget (Ist und Budget)
  - Aktuelle Mitgliederliste
  - Beispiel Antrag zur Statutenänderung o.ä.

## Nächster Termine
  - Vostandssitzung Anfang/Mitte Juli ev. via Skype
